【裁判字號】    90,重上更(四),33
【裁判日期】    900724
【裁判案由】    貪污治罪條例
【裁判全文】
臺灣高等法院高雄分院刑事判決          九十年度重上更(四)字第三三號
    上訴人
    即被告  甲○○
    選  任
    辯護人  鄭國安
            陳炳彰
            吳麗珠
右上訴人因貪污案件，不服臺灣屏東地方法院八十四年度訴字第五一八號中華民國八
十四年九月廿七日第一審判決（起訴案號：臺灣屏東地方法院檢察署八十四年度偵字
第一四三六號），提起上訴，判決後，經最高法院第四次發回更審，本院判決如左：
      主      文
原判決撤銷。
甲○○無罪。
      理      由
一、公訴意旨略以：被告甲○○原任屏東縣東港鎮公所里幹事（現任同鎮鎮公所課員
    ），負責辦理自治及社會福利等業務。於承辦東港鎮東隆里民國（下同）七十六
    、七十七年度加強改善偏遠地區居民生活計畫沿海改善居民整修住宅計畫補助案
    （下稱整修住宅補助案）時，明知同一住戶已於七十六年度申領該案補助款者，
    七十七年度即不得重複申領，竟基於圖利他人之犯意，利用職務上主辦之機會，
    將附表一所示七十六年度已申領該補助款之曾水茂等六戶，重複編入七十七年度
    該補助案之對象，復未於該六戶受理之備註欄內載明七十六年度已曾核發整修住
    宅補助款之事實，即送交該案審查委員會審查，嗣因該案審查委員會不察其事，
    而誤予通過發給如附表所列之補助款共計新台幣（下同）二十一萬元，並由曾水
    茂等人領取該補助款，因認被告甲○○涉有修正前之戡亂時期貪污治罪條例第六
    條第三款之圖利罪嫌。
二、公訴人認被告甲○○有右揭圖利罪嫌，係以：（一）被告甲○○除全程承辦七十
    六年度之整修住宅補助案外，並承辦七十七年度之申領受理及資料彙整工作，其
    對人民之申請固不得拒絕受理，惟並非全然不得加以審查及註記是否重複申領，
    乃被告竟未加以註記有無重複申領，致審查會無從知悉有無重複申請，實難認上
    訴人無利用審查會無法個別查核之盲點，以遂行其圖利他人之犯行；（二）屏東
    縣七十七年度加強改善偏遠地區居民生活細部執行計畫縱無不得重複申領之限制
    ，但係由被告甲○○擬辦，發文東港里辦公處、各鄰長之屏東縣東港鎮公所七十
    六年十一月十三日一一三六五號函，其說明欄第四點明確載明：「申請限制：以
    七十六年度未申請戶為限」等文，堪見被告主觀上亦明知該項補助絕不許重複申
    領，並不自八十年度起為明文規定始有此限制；（三）曾水茂等人固有捐地闢路
    之舉，並因而有前後門戶更易之事實，惟其捐地義行縱屬值得鼓勵，行政機關應
    專案呈報主管機關予以補助，不得挪用與之無關之住宅補助案款予以貼補，何況
    又係重複申領等語為其論據。
三、訊據上訴人即被告甲○○否認有圖利曾水茂等人之犯行，辯稱：
  (一)屏東縣政府七十七年度加強改善偏遠地區居民生活細部執行計畫，並無不得重複
    申領之限制；至東港鎮公所執行七十七年度東隆里住宅整修計畫，所具函稿，固
    明有上開限制，惟該函僅行文東港鎮民代表許金地等二人及東隆里里鄰長，並
    未將副本送屏東縣政府備查，東港鎮公所發現此等限制不妥，自行取銷此等限制
    ，乃屬東港鎮公所之行政權限。
  (二)曾水茂等六人於七十六年補助後，於七十七年間因其等六戶房屋正門全部被東隆
    宮前廣場新興建之圍牆所堵，無法出入，乃闢後門為前門，並在原前門部位處改
    建為廚房，所以審查委員會才又於七十七年再准以整建住宅廚房准予補助，且我
    非審查委員，准駁權不在我。
  (三)我在曾水茂等人申請表上已註記曾接受七十六年補助及其補助項目，以促審查會
    審查時特予注意，而我並未參加審查會，且審查會審核通過與否，非我所能左右
    。在原審判決之前，因時隔七年，已不記得有無在申請表上記載，而檢察官偵訊
    時，因檢察官係提示名冊，故答稱未在名冊註記。
  (四)我已於七十七年一月十六日將業務移交予林華俊，林華俊才是承辦人，我非承辦
    人，業務已移交，我無權過問，至發函縣政府之公文雖是我的筆跡，此是因林華
    俊剛來業務承接不熟忙碌，我幫其謄寫公文，至於公文內容仍應由林華俊核稿負
    責，如該公文所附名冊中「張清雄」是林華俊之筆跡，為林華俊所增列，林華俊
    對公文內容負核稿之責，此觀屏東縣東港鎮公所所檢送七十七年度沿海居民整修
    住宅名冊，係於七十七年一月二十二日以民字第六八二號函送屏東縣政府，該函
    所列名冊係依審查會審查通過之補助名冊，斯時，承辦人為東港鎮公所民政課職
    員林華俊，此有東港鎮公所八十六年五月三日（八六）東鎮秘字第００四三二六
    號函，卷附林華俊派令、簽到簿，七十七年一月十八日整修住宅審查會議記錄，
    紀錄人為林華俊簽名，以及同年一月二十二日整修住宅審查會議記錄第六八二號
    發文單及該函影本可憑，益徵我並非承辦人，更無圖利他人情事等語。
四、經查：
（一）曾水茂等六戶申請戶之七十七年度偏遠居民（沿海地區）申請補助整修住宅申
      請表上，於「鄉鎮公所實地勘查及實查情形」一欄，確有記載如附表二所示之
      曾水茂等六戶於七十六年度已接受補助及補助之項目（詳如附表二所載），此
      業經本院前審向東港鎮公所函調上開申請表後影印附卷，有該所八十七年二月
      四日東港鎮秘字第一０二八號函附卷可稽（更二卷第三十頁、三十七頁）。且
      本院前更二審於八十七年三月十日被告當庭書寫如附表所載補助之項目等等之
      字句後，就其書寫之筆錄紙及其於東港鎮公所之簽呈、公文等文件與上開曾水
      茂等六戶之申請書上「鄉鎮公所實地勘查及實查情形」一欄上記載之字跡，送
      請法務部調查局鑑驗結果，認上開字跡均相同，此有該局八十七年三月二十四
      日陸(二)字第八七０一九六三六號鑑定通知書一紙附於本院卷內可按（同上卷
      第五十頁），足認被告甲○○所辯其確在如附表所示曾水茂等六戶申請戶之七
      十七年度偏遠居民申請補助整修住宅申請上詳註七十六年已領補助及補助項目
      為真實。而上開申請表送審查會，審查會亦憑上開申請表逐戶審查，亦據審查
      會之主席洪清風、審查委員即鎮民代表方龍輝、記錄林華俊於本院前審調查時
      結證屬實（上訴卷九十五、七十五頁反面、一０七頁反面），被告甲○○並未
      對審查會隱瞞曾水茂等戶重複申請之事實甚明，公訴人認被告甲○○未加註七
      十六年已領補助之事實，使審查會不知有重複申請之情事，尚屬誤會。
（二）「屏東縣七十七年度加強改善偏遠地區居民生活細部執行計畫」確無不得重複
      申領之限制，此有該計畫書在卷可稽（原審卷八十七頁至一二七頁），並據當
      時屏東縣政府承辦人林添洪於原審審理時結證屬實（原審卷一三八頁反面），
      雖由被告甲○○擬辦發文東港里辦公處、各鄰長之屏東縣東港鎮公所七十六年
      十一月十三日一一三六五號函，其說明欄第四點明確載明：「申請限制：以七
      十六年度未申請戶為限」等文，但因有里民反應該限制不合理，且曾水茂等人
      有捐地闢地之舉，認應予以補貼，而由當時之鎮長吳水津召開一協商會，請被
      告甲○○向屏東縣政府請示是否可重複申請，業據吳水津於原審審理時結證稱
      ：「公文發出後一、二星期，被告向我報告部分里民有反應，雖七十六年有申
      請過，但在開闢隆德街時，他們相當配合，損失不少，尤以東隆宮圍牆佔了他
      們路出入，我召集秘書、課長及被告協商，協商結果要被告向縣府請示，被告
      以電話請示，事後告訴我縣府同意」「我是說請示縣府同意後，才可取消（重
      複申請限制）」（原審卷第六十七頁反面、六十八頁），當時之民政課長洪清
      風於偵查中結證稱：「因為東隆宮蓋圍牆擋住他們出入，承辦人甲○○打電話
      問縣政府主辦，請示七十六年領過補助費的人，七十七年可否再申請，縣政府
      的人說實施辦法裡沒有限制，所以才報告審查會」（偵查卷十八頁反面、十九
      頁），於原審審理時陳稱：「七十六年十二月上旬協商的，協商的人有當時之
      秘書、課長、鎮長及被告，協商後鎮長指示被告先請示縣府後再決定」（原審
      卷第四十九頁），而證人即屏東縣政府承辦人員林添洪於原審審理時陳稱：「
      我於七十七年間退休，退休前幾個月曾有一鄉鎮承辦員打電話向我請示七十六
      年度之補助案，我告訴他省政府之細部計劃並無規定，可依縣政府所規定之偏
      遠地區細部計劃辦理」「並無此規定（可否重複申請之規定）」「（可否重複
      申請）鄉公所可自行決定」（原審卷第一三八頁），復於本院調查時結證稱：
      被告在審查會之前有打電話向我請示前一年度已提出申請者，是否可再申請，
      我回答按縣政府規定辦理，也就是按審查會通過結果報到縣政府就可以等語（
      本院卷八十八年十一月二十六日訊問筆錄）；本院前更一審調查時証人即民政
      課長洪清風、証人即鎮民代表方龍輝仍為相同之陳述（更(一)審卷第三十三頁正
      、反面、九十二頁、九十三頁），綜合以上證言，既無明文禁止重複申請，該
      鎮公所原決定限制重複申請，嗣又因里民反應對曾水茂等六人不合理之故而取
      消重複申請之限制，其取消重複申請之限制，是經東港鎮公所依一般行政程序
      ，由鎮長召開會議協商，指示承辦人員即上訴人甲○○請示上級核示後辦理，
      乃該鎮公所行政權限之行使，並非上訴人甲○○一手遮天，擅自為之，難令上
      訴人甲○○負圖利罪責。
（三）於七十七年一月十八日召開之七十七年度改善沿海地區居民生活整修住宅審查
      會時，被告甲○○因已非承辦人員，而由接辦人員林華俊出席會議擔任紀錄，
      被告並未出席，業據林華俊證述明確，並有簽到簿可稽。於會議中，擔任主席
      之洪清風曾就七十六年度領過補助費者是否可再申請補助，提出報告，且申請
      表上就曾領過七十六年度補助費者均有註明，審查會是依申請表一份份審查，
      審查委員是許天賜、許金地、方龍輝，審查委員知有重複申請，但仍認為應准
      許，亦經洪清風於偵查中及本院上訴審調查中陳述屬實（偵查卷十九頁、上訴
      卷九十五頁）；審查委員即鎮民代表方龍輝於本院前審調查時陳稱：「我們是
      根據申請表審核，若重複申請，申請表上有註明，我們討論結果，認七十六年
      已補助者，重複申請一份，仍可補助」「里長許天賜一直為重複申請住戶說情
      ，說住戶圍牆堵住後，應再給予補助」；復於本院前審八十八年十月二十二日
      調查時證述如前，陳稱：我們在申請表上有看到六戶註明七十六年已有申請，
      是里長一直堅持要讓他們通過；我們逐一審查，那六戶本來是面向東隆宮，後
      來他們被擋住門面，只好整個整修，里長一直堅持，所以我們通過他們的申請
      等語（上訴卷七十五頁反面、七十六頁反面，更三卷八十八年十月二十二日訊
      問筆錄）；林華俊於調查局訊問時亦證稱「由我擔任紀錄，由洪清風任主席，
      參與審查人員計有：屏東縣政府社會課林添洪、里幹事黃壬成、鎮民代表許金
      地、方龍輝、東隆里里長許天賜（已過世），由審查委員就黃壬成提出之申請
      表逐戶審查」，於本院前審調查時陳稱：「開會時甲○○沒出席開會，審查委
      員按申請表審查，申請表是洪清風帶去的，他們是一份份審查」（上訴卷一０
      七頁反面），由以上證言可得而知，被告甲○○僅是負責最基層之受理民眾申
      請補助，並在申請表上註記住戶曾接受補助及其項目，以促審查會審查時，可
      加注意，已盡其行政人員之責任，至審查會是否審查通過，為審查委員之權限
      ，由開審查會之人集體決議，實非被告甲○○可得置喙，亦非被告甲○○所能
      影響，實難令被告甲○○負圖利罪責。
（四）屏東縣政府八十四年三月二十八日八十四屏府民事字第四四三二九號函示「凡
      自七十三年度起接受該計畫補助及相關計畫補助者同一項目，均不再予重複補
      助」（偵查卷第四十六頁），是在「台灣省政府八十年度沿海地區：（八）整
      修住宅執行計劃」見此記載，縣政府該公文承辦人林永璋亦稱：縣政府八十四
      年三月二十八日八十四屏府民事字第四四三二九號函所附之附件資料，是從省
      政府「加強改善偏遠地區居民生活計畫」八十年度版（七十九年五月省政府民
      政廳編印，附於本院卷外放）印出來做附卷等語屬實（更(一)審卷第八十頁、八
      十一頁），並經本院前更一審法官調查時當庭勘驗屬實（見同上筆錄），該八
      十年度版之「加強改善偏遠地區居民生活計畫」第二五七頁有不再重複補助之
      規定，而七十七年度版之「加強改善偏遠地區居民生活計畫」（七十六年六月
      省政府民政廳編印，附於本院卷外放）並無不得重複補助之規定，此有該兩版
      之「加強改善偏遠地區居民生活計畫」可資核對，是被告甲○○於承辦七十七
      年度補助作業當時並無此項不得重複補助之規定，當不能以事後有此規定，而
      溯及既往認被告甲○○應負罪責。
（五）東隆宮前有廣場，住戶曾水茂等人之房屋原係面向該廣場，七十六年六月間補
      助曾水茂等人整修住宅後，詎七十六年下半年東隆宮竟在緊臨曾水茂等人屋前
      廣場之一面興建有浮雕紅瓦之圍牆一長扇，致曾水茂等人之房屋無法由前門出
      入，此經本院上更一審法官前往現場勘驗屬實，有勘驗筆錄，並有所拍照片可
      稽，曾水茂等人因前門被擋，才有將原屋後空地捐出以拓寬後面巷道以利通行
      之舉（拓寬後之路名編為東隆街），乃改房屋後面為正面及將正面改為後面（
      現東隆街之各房屋二樓仍正面、後面夾雜呈現，見所拍照片），並在改為後面
      之原正門處闢建為廚房廁所，才再重新申請整修住宅補助，被告甲○○於七十
      六年十一月十三日所擬之第一一三六五號函稿說明欄第四項雖載明：「申請限
      制：以七十六年度未申請戶為限」，惟引來里民反應該限制不合理，且曾水茂
      等人有捐地闢路之舉，認應予以補貼，而由當時之鎮長吳水津召開一協商會，
      請被告甲○○向屏東縣政府請示是否可重複申請，經縣府同意等情，業據鎮長
      吳水津及民政課長洪清風陳述屬實已如前述（見理由四中第二項），是曾水茂
      等六戶之七十七年度重行補助既係因上開因素，而認其可申請補助，而被告甲
      ○○亦已將曾水茂等六戶前已受補助情事詳載於申請表上，供上級機關審核，
      並未隱瞞，雖補助對象為上訴人甲○○之親友或鄰居，亦難認被告甲○○係非
      法圖利。
（六）被告甲○○係於七十七年一月十六日將業務移交予林華俊，此有東港鎮公所八
      十六年五月三日（八六）東鎮祕字第○○四三二六號函，及所附之林華俊派令
      、簽到簿、七十七年一月十八日整修住宅審查會議記錄（由林華俊擔任記錄）
      、同年一月廿二日整修住宅審查會議記錄第六八二號發文單及該函影本可稽，
      可証被告確係於七十七年一月十六日將業務移交予林華俊，審查會通過後，因
      林華俊新到任，對業務不熟，始由被告甲○○將已審查通過之申請補助戶造冊
      呈報縣政府，有東港鎮七十七年一月二十二日民字六八二號函附於調查卷可稽
      ，並為林華俊於本院前上訴審中證述：其確於七十七年一月十六日到職無訛，
      是以被告甲○○依審查會後之審查結果製作補助戶名冊，送縣政府核定，其並
      已於前受理之申請書上附註已有於七十六年度已接受補助之事由，供審查會審
      查，自難認其有故誤導縣政府核定之意。
（七）被告於八十四年元月十三日調查站調查時供稱：「（問：補助案辦理之依據？
      辦理之過程？有無限制？）：：由承辦人造冊，提審查會議通過後，由申請者
      自行施工：：」、「七十七年申請名冊係我造冊，向審查會提出」、「（問：
      七十七年補助案你在接受申請時是否即知道有人重複申請？）我不知道」、「
      我接受申請時，並未想到七十七年有與七十六年申請者不能重複的限制」等語
      ；於檢察官訊以：「為何在受理當時沒有在審核欄、備考欄註明他們曾申請？
      」，答稱：「當時沒有想到」、「一時疏忽未註明重複申請的事」，並於第一
      審剛開始以：「我不知道他們重複申請，過了一、二天才知道，我造名冊時知
      道」、「（住宅名冊）是我按照申請表當日製作」、「（問：為何未於備註欄
      加註重複申請，以提醒審核人員知道？）當時我才到任不到幾個月，沒經驗，
      沒有想到在備考欄加註」等語；依上之供述固與之後本院歷次審理時之供述以
      及前開參與審查會之人員所為證述不符；而經本院調查時再就上述調查站及原
      審偵審時上訴人何以有不同供述為訊問時，經上訴人供稱：「我是指受理申請
      時未想到這個問題（重複申請問題）。只要民眾申請，我們就先受理」、「當
      時根本不知道申請表放在哪裡」、「（問：何時才知道要填備註？）後來是無
      意中找到一份空白之申請表上有備註欄，我才開始找那些申請表」等語。經查
      ，本案起訴事實所述被告將附表一所示七十六年度已申領該補助款之曾水茂等
      六戶，重複編入七十七年度該補助案之對象，復未於該六戶受理之備註欄內載
      明七十六年度已曾核發整修住宅補助款之事實，即送交該案審查委員會審查等
      情係發生在七十七年間，而被告於八十四年突被約談，就其七年前所承辦業務
      加以訊問，在未調出原始資料閱覽回想之下，衡之通常人之記憶，無法供出正
      確並完整之事情始末，實屬常情；是以被告上開供述與事後法院調閱之確實資
      料以及前開參與審查人員之證述核有不符，顯見被告前揭供詞，尚屬有誤，自
      不得以其上述偵查中與事實不符之供述為不利被告之證據。另證人黃壬成於調
      查站訊問時供稱：我等審查甲○○提出的名冊：：：並未發現有不合規定之處
      ，即決議通過等語（調查卷第十二頁）；惟其於本院上訴審調查時證稱：我是
      陪里長開會，我負責倒茶水，開會內容我不清楚等語（上訴卷第九十六頁）；
      嗣於本院前更三審調查時復供稱：我當時與里長去通知每戶說要開會；我沒有
      參與審查，我只有佈置會場，他們審查的過程我並未參與，調查站之筆錄與我
      表達之意思不一樣，我是里幹事，通知里民要提出申請表，我是說申請表給審
      查委員看等語（更三卷八十八年十月二十二日訊問筆錄），其於上訴審及更三
      審調查時之證詞，均核與主持會議之洪清風以及參與審查之方龍輝、會議記錄
      林華俊屢次證述一致（另二名審查委員許金地、許天賜均已死亡，無從再傳訊
      ），可見證人黃壬成於本院前審調查中所述調查站之筆錄與其表達之意思不一
      致云云，應為真實。自不得以其於調查中所為與事實有違之證述，做為被告不
      利之證據。
（八）起訴書附表所載曾水茂等六戶之申請書上「鄉鎮公所實地勘查及實查情形」一
      欄上記載之字跡，前經本院前審送請法務部調查局鑑驗結果，認上開字跡均相
      同，此有該局八十七年三月二十四日陸(二)字第八七０一九六三六號鑑定通知
      書一紙附卷可按（更三卷第五十頁），足認被告甲○○所辯其確在如附表所示
      曾水茂等六戶申請戶之七十七年度偏遠居民申請補助整修住宅申請表上詳註七
      十六年已領補助為真實，已如前述。而本院前審復將上開曾水茂等六戶之七十
      七年度偏遠居民（沿海地區）申請補助整修住宅申請表送請法務部調查局鑑定
      該表上「鄉鎮公所實地勘查及實查情形」欄內字跡，與表上其他各欄內之字跡
      ，是同時間內所書寫，或「鄉鎮公所實地勘查及實查情形」欄內字跡係相隔數
      年後所寫結果，則因無明確、可靠之特徵可資認定，致無法鑑定是否同時間所
      書寫，抑或相隔數年書寫，亦有該局八十八年十一月二日八八陸第八八０八二
      二七四號函附卷可稽，是以並無證據證明上開「鄉鎮公所實地勘查及實查情形
      」欄內字跡係被告於訴訟進行中才臨訟補填；何況被告於七十七年間已將上開
      業務移交與林華俊，此觀屏東縣東港鎮公所函報屏東縣政府本件審查會議記錄
      、整修住宅名冊（七十七年一月二十二日發文）及整修住宅計劃、七十七年度
      第二期補助款收款收據、納入預算證明書（七十七年三月三十一日發文）；整
      修成果名冊（七十七年五月二十四日發文）等之承辦人均為林華俊簽章足證（
      以上各函稿均附於屏東縣調查站卷）；則被告甲○○既於七十七年一月間即將
      上開承辦業務及相關資料文件移交，其於相隔七年後之本案原審偵、審中縱未
      提出上開申請表，而於本院審理時始行提出，以證明其當時確有在「鄉鎮公所
      實地勘查及實查情形」欄上詳註七十六年已領補助，衡情應係已移交他人承辦
      又時隔長久，難免記憶不清所致，尚不得以其係於訴訟進行至二審始提出上開
      證據，而臆測該註記為事後補填。
（九）如謂上開申請表上「鄉鎮公所實地勘查及實查情形」欄內之記載，係被追訴後
      補填，於送審查會時無此記載，惟被告於七十六年十一月十三日發出「申請限
      制」之公文後一、二星期（七十七年一月十八日開審查會之前），因有里民反
      應，經與鎮長、秘書、課長等人協商後，以電話請示屏東縣政府承辦人林添洪
      ，林添洪告以省政府之細部計畫並無此規定之限制（可否重複申請之規定），
      而轉經民政課長洪清風向審查會報告，再經審查會同意曾水茂等人之重複申請
      ，是被告並無向審查會隱瞞重複申請之事實（洪清風為審查會之主席），則審
      查會審查之申請表有無註記「重複申請」，已無關緊要，至東港鎮公所未再發
      函東隆里等里民已取銷重複申請之限制，因被告己離去該職位，且亦屬行政上
      之缺失，不能執此謂被告有圖曾水茂等人之不法利益。證人黃壬成於調查時所
      稱會中由甲○○提出名冊，並報告規定事項云云，然被告並未參予該次審查會
      ，有簽到簿附卷可稽（調查卷），是黃壬成之此部分證言，顯非真實可採。又
      證人許金地是否為七十六年度之審查委員，因東港鎮公所並無七十六年度審查
      會議紀錄之案卷存檔（有該所九十年六月十八日九０東鎮秘字第五八四九號函
      可憑），是不能認定許金地於本院前審所為「是七十六年度審查名冊，七十七
      年的事忘了」之證言為不實。至台灣省政府民政廳七十六年六月編印之十四項
      重要建設－台灣省基層建設七十七年度實施計畫－所定之申請程序，其核定權
      在縣政府、鄉鎮公所似無決定權等情，但行為人是否有圖利之犯意，自應以行
      為時有無圖利之犯意為斷，與准駁之決定權誰屬，應無關連。另證人洪清風、
      黃壬成於調查時固曾指稱「重複申請不合規定」，但既無不得重複申請之規定
      ，即彼等此部分證言，尚非有據，自不足為被告不利之認定。
五、綜上所敘，尚無確切證據足認被告有圖利犯行，即屬不能證明被告犯罪。原審判
    決論處被告罪行，尚有未洽。被告上訴意旨否認犯罪，指摘原判決不當，為有理
    由，自應將原判決撤銷，諭知被告無罪之判決。
據上論斷，應依刑事訴訟法第三百六十九條第一項前段、第三百六十四條、第三百零
一條第一項，判決如主文。
本案經檢察官張其主到庭執行職務。
中    華    民    國         九十       年      七      月    二十四    日
                              臺灣高等法院高雄分院刑事第五庭
                                  審判長法官  吳水木
                                        法官  陳朱貴
                                        法官  洪慶鐘
右正本證明與原本無異。
如不服本判決，應於判決送達後十日內向本院提出上訴狀，其未述理由者並應於提
出上訴狀後十日內向本院補提理由書（應附繕本)。
                                      書記官  陳金卿
中    華    民    國         九十       年      七      月    二十五    日
附表一：
┌──┬───┬───┬───┬───┬──────────┬─────┐
│編號│七六年│金  額│七七年│金  額│申  領  戶  地  址  │備      考│
│    │申領人│      │申領人│      │                    │          │
├──┼───┼───┼───┼───┼──────────┼─────┤
│１  │曾水茂│一萬元│曾水茂│三萬元│屏東縣東港鎮○○街卅│          │
│    │      │      │      │      │七號                │          │
├──┼───┼───┼───┼───┼──────────┼─────┤
│２  │伍張郡│一萬元│伍張郡│四萬元│屏東縣東港鎮○○街卅│伍張郡為伍│
│    │      │      │      │      │一之一號            │正雄之嬸  │
├──┼───┼───┼───┼───┼──────────┼─────┤
│３  │方龍榮│二萬元│方龍榮│三萬元│屏東縣東港鎮○○街廿│          │
│    │      │      │      │      │五之一號            │          │
├──┼───┼───┼───┼───┼──────────┼─────┤
│４  │洪李善│一萬元│洪榮隆│三萬元│屏東縣東港鎮○○街卅│洪李善為洪│
│    │      │      │      │      │七之一號            │榮隆之母  │
├──┼───┼───┼───┼───┼──────────┼─────┤
│５  │陳媽鉗│一萬元│陳文德│三萬元│屏東縣東港鎮○○街卅│陳媽鉗為陳│
│    │      │      │      │      │七之二號            │文德之父  │
├──┼───┼───┼───┼───┼──────────┼─────┤
│６  │伍將財│一萬元│伍鄭嫌│五萬元│屏東縣東港鎮○○街卅│伍將財與伍│
│    │      │      │      │      │一號                │鄭嫌為夫妻│
│    │      │      │      │      │                    │，並為伍正│
│    │      │      │      │      │                    │雄之父母。│
└──┴───┴───┴───┴───┴──────────┴─────┘
附表二：
┌──┬───┬───┬───────┬────────┬───┬───┐
│編號│七七年│金  額│申 領 戶 地 址│七十七年之申請表│七六年│金  額│
│    │申領人│      │              │上「鄉鎮公所實施│申領人│      │
│    │      │      │              │勘查及實查情形」│      │      │
│    │      │      │              │之記載          │      │      │
├──┼───┼───┼───────┼────────┼───┼───┤
│１  │曾水茂│三萬元│屏東縣東港鎮東│七十六年已申請一│曾水茂│一萬元│
│    │      │      │隆街卅七號    │項住宅受圍牆圍堵│      │      │
│    │      │      │              │（所）        │      │      │
├──┼───┼───┼───────┼────────┼───┼───┤
│２  │伍張郡│四萬元│屏東縣東港鎮東│七十六年度已申請│伍張郡│一萬元│
│    │      │      │隆街卅一之一號│所無償提供土地│      │      │
├──┼───┼───┼───────┼────────┼───┼───┤
│３  │方龍榮│三萬元│屏東縣東港鎮東│七十六年已申請│方龍榮│二萬元│
│    │      │      │隆街廿五之一號│房、浴室房屋被圍│      │      │
│    │      │      │              │牆圍堵願無償提供│      │      │
│    │      │      │              │土地（已辦移轉）│      │      │
├──┼───┼───┼───────┼────────┼───┼───┤
│４  │洪榮隆│三萬元│屏東縣東港鎮東│七十六年已申請一│洪李善│一萬元│
│    │      │      │隆街卅七之一號│項浴室（洪李善）│      │      │
│    │      │      │              │無償供地        │      │      │
├──┼───┼───┼───────┼────────┼───┼───┤
│５  │陳文德│三萬元│屏東縣東港鎮東│七十六年已申請一│陳媽鉗│一萬元│
│    │      │      │隆街卅七之二號│項浴室（陳媽鉗）│      │      │
│    │      │      │              │無償供地        │      │      │
├──┼───┼───┼───────┼────────┼───┼───┤
│６  │伍鄭嫌│五萬元│屏東縣東港鎮東│七十六年度已申請│伍將財│一萬元│
│    │      │      │隆街卅一號    │一項浴室願無償提│      │      │
│    │      │      │              │供土地(已辦移轉)│      │      │
└──┴───┴───┴───────┴────────┴───┴───┘
                                                                      Ｈ


司法院資訊處製作；財團法人民間司法改革基金會備份。
